---
title: "Informe"
author: "Martínez Matías"
date: "26 de julio de 2018"
output: html_document
---

```{r setup, include=FALSE}
knitr::opts_chunk$set(echo = TRUE)
```


## Introducción 
 
El presente informe presenta un análisis estadístico con énfasis descriptivo sobre el comercio de café,té, mate y otras especias en el territorio uruguay para el período comprendido entre 1994 y 2016.
Se utilizan diversas técnicas de descripción y visualización de los datos, con gran aplicación del software estadísitico R.
Asimismo, se pretende generar visualizaciones intercativas en las cuales el usuario pueda explorar los datos a gusto, responder cuestionamientos propios o generales, y divulgar el informe de manera sencilla. Para lo anteriormente citado, el empleo del paquete **shiny** poseerá un papel central.


## Justificación

La alta importancia de conocer en profundidad el mercado uruguayo lleva a analizar tanto exportaciones como importaciones de distintos productos y sus comportamientos en el transcurso del tiempo. Por lo antes mencionado se identifica de sumo valor brindar material analítico de mercado para el territorio uruguayo, con fines de apreciar conductas, variaciones o posibles ciclos en el flujo de los mismos a través del tiempo. Ésto posibilita mayores herramientas al momento de una futura decisión en el plano económico. 
Debido a esto y a una suntuosa curiosidad por conocer el comportamiento de dichos productos, se propone la exhaustiva exploración de los datos, yuxtapuesta con acordes visualizaciones estadísticas de rigor y precisión.
  


## Análisis Exploratorio de Datos


```{r}
load("dataframe.RData")
ipack(packs)
```

```{r}


aggregate(Quantity ~ Year, data = datos, sum) %>% 
  ggplot(
    aes(
      Year,
      Quantity)
    )+
  geom_line()

aggregate(Trade..USD. ~ Year, data = datos, sum)%>%
  ggplot(
    aes(
      Year,
      Trade..USD.))+
  geom_line()

cor(datos$Weight..kg.,datos$Quantity)
cor(datos$Trade..USD.,datos$Quantity)


aggregate(Quantity ~ Year + Flow , data = datos, sum) %>%
  ggplot(aes(
    Year,
    Quantity,
    group=Flow,
    colour=Flow))+
  geom_line()


    aggregate(Quantity ~  Commodity , data = datos, sum) %>%
      arrange(desc(Quantity)) %>% 
      head(10) %>%
      ggplot(
        aes(
          x= reorder( abbreviate (Commodity,method = "both",use.classes = F),
                   -Quantity),
          y= Quantity))+
      geom_bar(
        stat="identity") + 
      theme(
        axis.text = 
          element_text(
            colour="grey32")) + 
      labs(
        x="Commodity"
        )

```


